臺灣高等法院刑事裁定　　　　　　　　　 94年度抗字第735號
抗　告　人　甲○○
上列抗告人因撤銷緩刑之宣告，不服臺灣士林地方法院中華民國
94年9月9日裁定（94年度撤緩字第24號），提起抗告，本院裁定
如下：
    主  文
抗告駁回。
    理  由
一、聲請意旨略稱：受刑人因犯偽造有價證券案件，經臺灣士林
    地方法院於民國九十年九月二十八日以八十九年度訴字第五
    一一號判決，處有期徒刑一年十月，緩刑四年，於九十年十
    一月十五日確定。而被告於緩刑前犯偽造文書罪，經臺灣士
    林地方法院於九十三年十一月十六日以九十二年度易字第三
    五號判決，處有期徒刑六月，於九十三年十二月十六日確定
    ，因而聲請將上述緩刑之宣告予以撤銷等語。
二、原裁定以：按受緩刑之宣告，而於緩刑前犯他罪，在緩刑期
    內受有期徒刑以上刑之宣告者，撤銷其宣告，刑法第七十五
    條第一項第二款定有明文。本院經核受刑人上述二案判決正
    本及臺灣高等法院前案紀錄表各一份，認與刑法第七十五條
    第一項第二款之規定相符，應撤銷其緩刑之宣告。
三、經核原裁定上開認事用法，洵無違誤。抗告人抗告意旨以本
    件依刑法施行法第六條之一規定，應適用新修正之刑法第七
    十五條之一第一項第一款之規定，原審仍適用修正前之規定
    ，容有未當；且檢察官須於判決確定後六個月之法定不變期
    間內聲請撤銷緩刑，本件檢察官聲請撤銷緩刑之期間，顯已
    逾六個月之期間，原審未駁回檢察官之聲請而為裁定，亦屬
    違法等語（詳如附件抗告狀所載）。惟查：
  (一)按刑法施行法第十條之一規定：「中華民國九十四年一月七
    日修正公布之刑法，自九十五年七月一日施行。」，同法第
    六條之一規定：「於中華民國九十四年一月七日刑法修正『
    施行』前，受緩刑之宣告，九十四年一月七日修正刑法『施
    行』後，仍在緩刑期內者，適用九十四年一月七日修正『施
    行』之刑法第七十五條、第七十五條之一及第七十六條規定
    。」，是抗告人所指九十四年一月七日修正公布之刑法，尚
    未開始「施行」，須至九十五年七月一日「施行」後，並符
    合刑法施行法第六條之一所規定之要件者，始能適用修正後
    刑法第七十五條、第七十五條之一及第七十六條之相關規定
    。
  (二)查本件抗告人受緩刑宣告後，於緩刑前因犯偽造文書罪，在
    緩刑期內受六個月有期徒刑之宣告，依現行刑法第七十五條
    第一項第二款之規定，自應撤銷其緩刑之宣告。又現行刑法
    並未規定檢察官應於判決確定後六個月內聲請撤銷緩刑之宣
    告，縱依九十四年一月七日新修正刑法第七十五條第二項規
    定「前項撤銷之聲請，於判決確定後六個月內為之」之立法
    理由觀之，增訂本項乃為督促主管機關注意即時行使撤銷緩
    刑之責，俾使撤銷緩刑之法律關係早日確定，因之，本件檢
    察官聲請撤銷緩刑，尚無不當。抗告人抗告意旨仍執前開陳
    詞，而指摘原裁定不當，容有誤會，抗告為無理由，應予駁
    回。
據上論結，應依刑事訴訟法第412條，裁定如主文。
中　　華　　民　　國　　94　　年　　10　　月　　31　　日
                  刑事第六庭  審判長法　官  許 國 宏
                                    法　官  林 銓 正
                                    法　官  吳 啟 民
以上正本證明與原本無異。
不得再抗告。
                                    書記官  江 采 廷
中　　華　　民　　國　　94　　年　　11　　月　　1 　　日
